sl-SI: Ščetine, varne za barvanje: Ne; Neznano; Da; Drugo
bg-BG: Безопасна за боя четина: Не; Неизвестно; Да; Друго
pl: Włosie bezpieczne dla lakieru: Nie; Nieznane; Tak; Inne
fr: Poils sans risque pour la peinture: Non; Inconnu; Oui; Autre
ro-RO: Peri siguri pentru vopsea: Nu; Necunoscut; Da; Altele
nl: Verfveilige borstelharen: Nee; Onbekend; Ja; Overig
es: Cerdas seguras para pintura: No; Desconocido; Sí; Otro
fi: Maalinkestävät harjakset: Ei; Tuntematon; Kyllä; Muu
lt-LT: Dažams saugūs šeriai: Ne; Nežinoma; Taip; Kita
vi: Lông bàn chải an toàn cho sơn: Không; Không xác định; Có; Khác
da: Malingssikre børster: Nej; Ukendt; Ja; Andet
sv: Färgtåliga borst: Nej; Okänt; Ja; Övrigt
hr-HR: Čekinje sigurne za bojanje: Ne; Nepoznato; Da; Ostalo
tr: Boyaya zarar vermeyen fırça kılları: Hayır; Bilinmiyor; Evet; Diğer
ko: 도장면에 안전한 브러시 모: 아니요; 알 수 없음; 예; 기타
zh-TW: 不傷漆刷毛: 否; 未知; 是; 其他
sk-SK: Štetiny, ktoré nepoškodzujú lak: Nie; Neznáme; Áno; Iné
de: Lackschonende Borsten: Nein; Unbekannt; Ja; Sonstige
ja: 塗料に安全な毛先: いいえ; 不明; はい; その他
en: Paint-safe bristles: No; Unknown; Yes; Other
hu: Festékálló sörték: Nem; Ismeretlen; Igen; Egyéb
it: Setole sicure su vernici: No; Sconosciuto; Sì; Altro
pt-BR: Cerdas seguras para pintura: Não; Desconhecido; Sim; Outro
pt-PT: Cerdas que não danificam a pintura: Não; Desconhecido; Sim; Outro
cs: Štětiny bezpečné pro lakování: Ne; Neznámé; Ano; Jiné
ru: Безопасность щетины для лакокрасочного покрытия: Нет; Неизвестно; Да; Другое
th: ขนแปรงที่ไม่เป็นอันตรายต่อสี: ไม่ใช่; ไม่ทราบ; ใช่; อื่นๆ
el: Τρίχες ασφαλείς για βαφή: Όχι; Άγνωστο; Ναι; Άλλο
nb: Malingssikre børstehår: Nei; Ukjent; Ja; Annet
zh-CN: 可安全上漆的刷毛: 否; 未知; 是; 其他